臺灣臺北地方法院民事判決
110年度勞訴字第90號
原      告  陳禾發  

被      告  良福保全股份有限公司

法定代理人  郭永宗  
訴訟代理人  楊智鈞  
            李亞文  
            
上列當事人間請求給付工資等事件，經本院於民國110年12月10
日言詞辯論終結，判決如下：
    主      文
原告之訴及其假執行之聲請均駁回。
訴訟費用由原告負擔。
    事實及理由
原告主張：原告自民國107年11月2日起受僱於被告，擔任保全
  人員，每月工資新臺幣(下同)37,000元，工作地點原在康和摘
  星社區，被告竟自109年9月5日起擅自調動為康和摘星社區、
  陽明松境社區及登峰造極社區，與原告應徵之工作內容不符，
  原告不同意調動，且因被告於同年8月31日所提康和摘星同年9
  月份現場人員預排班表(下稱康和摘星9月份班表)未預排原告
  出勤，同年9月5日上午所提原告同年9月份現場人員預排表(下
  稱原告9月份班表)則預排原告於當月6日至8日每日在兩個社區
  出勤，有排班不實情形，故原告毋須出勤；被告雖以原告有「
  無正當理由繼續曠工3日」情形為由，於9月8日發函向原告表
  示終止僱傭契約，惟原告無此情形，被告不得據以終止契約，
  應發給原告資遣費111,000元及工作滿2年之未休特別休假5日
  工資6,000元，合計117,000元等情。聲明請求命被告給付原告
  117,000元，原告願供擔保，請准宣告假執行。
被告辯稱：原告於109年5月以前工資每月34,000元，其後每月3
  6,000元；依兩造所訂勞動契約書第2條及第3條約定，被告因
  營運或業務需要而須變動原告工作項目或調動工作地點時，原
  告應予配合；被告因業務需要，於109年9月初將原告工作地點
  由康和摘星社區調動至陽明松境社區，並排定9月5日及6日在
  康和摘星社區、7日在陽明松境社區、8日在登峰造極社區，原
  告因認被告調動不合法而不願出勤，自9月5日起未到排定之任
  一社區工作，無正當理由繼續曠工3日以上，被告乃依勞動基
  準法第12條第1項第6款規定，於9月8日發函向原告表示終止僱
  傭契約，毋須發給資遣費；另原告於109年9月8日尚未工作滿
  兩年，被告毋須給予勞動基準法第38條第1項第3款所定特別休
  假，原告不得請求被告發給工作滿兩年之未休特別休假工資等
  語。聲明駁回原告之訴及其假執行之聲請，如受不利判決，被
  告願供擔保，請准宣告免為假執行。
本院之判斷：
　原告主張：原告自107年11月2日受僱於被告，擔任保全人員，
  工作地點原在康和摘星社區，109年9月5日起經被告調動為康
  和摘星社區、陽明松境社區及登峰造極社區後，未再出勤，被
  告以原告有「無正當理由繼續曠工3日」情形為由，於同年9月
  8日發函向原告表示終止僱傭契約等情，被告不爭執，堪信屬
  實。
　惟原告主張：被告不得以原告無正當理由繼續曠工3日為由終
  止契約，應發給原告資遣費111,000元及工作滿2年之未休特別
  休假5日工資6,000元等語，被告否認之，爰依兩造爭執要點分
  述如次。
  ㈠被告以原告有「無正當理由繼續曠工3日」情形為由，依勞動
    基準法第12條第1項第6款規定，於109年9月8日發函向原告
    表示終止僱傭契約，並非無據：
    原告雖以其工作地點原在康和摘星社區，被告自109年9月5
    日起擅自調動為康和摘星社區、陽明松境社區及登峰造極社
    區，與原告應徵之工作內容不符，原告不同意調動，且因被
    告於同年8月31日所提康和摘星9月份班表未預排原告出勤，
    同年9月5日上午所提原告9月份班表則預排原告於當月6日至
    8日每日在兩個社區出勤，有排班不實情形，故原告毋須出
    勤為由，主張被告不得以原告無正當理由繼續曠工3日為由
    終止契約，然查：
　　⒈被告辯稱：依兩造所訂勞動契約書第2條及第3條約定，被
      告因營運或業務需要而須變動原告工作項目或調動工作地
      點時，原告應予配合等語，業據提出勞動契約書為證(見
      卷第87頁之被證3)，原告亦不爭執(見卷第184頁)，故被
      告以業務需要為由，自109年9月5日起，將原告工作地點
      由康和摘星社區，調動為康和摘星社區、陽明松境社區及
      登峰造極社區，難認違反上開約定，且原告未主張此調動
      如何不符合勞動基準法第10條之1所定原則而有濫用權利
      情形(參見立法理由)，尚難以不同意調動為由，拒絕在調
      動後之工作地點出勤。
　　⒉另原告雖主張：被告於109年9月5日上午所提原告9月份班
      表，預排原告於當月6日至8日每日在兩個社區出勤，有排
      班不實情形，故原告毋須出勤等語，惟被告辯稱：原告9
      月份班表排定9月5日及6日在康和摘星社區、7日在陽明松
      境社區、8日在登峰造極社區，並無每日排定兩個社區情
      形，原告應是誤認班表上「見習」兩字左右側空間亦是排
      班等語，核與原告所提該班表內容相符(見卷第67頁及附
      圖)，所辯並非無據，原告之主張難認可採，且原告既然
      對於班表內容有疑，理應釐清，卻未曾向被告確認工作地
      點或前往排定之任何一社區出勤，即逕自缺勤，亦難認有
      何正當理由。　　　
    ⒊綜上，原告於109年9月5日至8日拒絕出勤，難認有正當理
      由，被告以原告有「無正當理由繼續曠工3日」情形為由
      ，依勞動基準法第12條第1項第6款規定，於同年9月8日發
      函向原告表示終止僱傭契約，並非無據，兩造間之僱傭關
      係因此消滅。
  ㈡兩造間之僱傭契約既經被告依勞動基準法第12條第1項第6款
    規定終止，依勞工退休金條例第12條第1項規定，被告毋須
    發給原告資遣費，原告請求被告發給資遣費111,000元，為
    無理由。又兩造間之僱傭關係既因被告於109年9月8日發函
    終止契約後消滅，則自107年11月2日原告受僱日起算，原告
    於契約終止時尚未工作滿兩年，自難依勞動基準法第38條第
    1項第3款規定請求被告給予工作滿2年之特別休假，從而其
    請求被告發給工作滿2年之未休特別休假5日工資6,000元，
    亦無理由。
綜上所述，原告以被告於109年9月8日終止僱傭契約不合法為由
  ，請求命被告給付原告資遣費111,000元及工作滿2年之未休特
  別休假5日工資6,000元，合計117,000元，為無理由，應予駁
  回，其假執行之聲請應併予駁回。
本件事證已臻明確，兩造其餘攻擊防禦方法、所提證據及證據
  之聲明，核與本件判決結果不生影響，爰不另一一論述，併予
  敘明。
據上論結，本件原告之訴為無理由。依民事訴訟法第78條，判
  決如主文。
中　　華　　民　　國　　111 　年　　1 　　月　　7 　　日
                  勞動法庭  法　官  林玲玉
以上正本係照原本作成。
如對本判決上訴，須於判決送達後20日內向本院提出上訴狀。如
委任律師提起上訴者，應一併繳納上訴審裁判費。　　　　　　
中　　華　　民　　國　　111 　年　　1 　　月　　7 　　日
                            書記官  張婕妤